【裁判字號】    90,訴,218
【裁判日期】    900831
【裁判案由】    偽造文書
【裁判全文】
臺灣臺中地方法院刑事判決                            九十年度訴字第二一八號
    公  訴  人  臺灣台中地方法院檢察署檢察官
    被      告  甲○○
右列被告因偽造文書等案件，經檢察官提起公訴 (八十九年度偵緝字第三七六號)，
本院判決如左：
    主  文
甲○○連續行使偽造私文書，足以生損害於公眾及他人，處有期徒刑陸月，如易科罰
金，以參佰元折算壹日。
偽造之「林金輝」署押伍枚均沒收。
    事  實
一、甲○○與乙○○（原姓名林金輝，八十八年十月三十日改名）為親生兄弟，甲○
    ○於民國八十八年十月間某日，意圖為自己不法之所有，在其台中縣大里市○○
    路五十三號住處，竊取其弟乙○○所有置於房間置物櫃內，卡號為000000
    0000000000號之中國信託信用（ＶＩＳＡ）卡後（竊盜部分，嗣經乙
    ○○於本院辯論終結前撤回告訴），並於八十八年十月十七日起至同年十二月七
    日止基於為自己不法所有之概括犯意，先後偽稱持卡人，利用竊得之該卡，分別
    持往盛發珠寶銀樓、家福股份有限公司、金來旺珠寶銀樓、浪漫之夜辣姝暢飲酒
    店及蕾迪俱樂部等商店內分別消費購買商品共計新台幣（下同）十一萬七千五百
    三十元，並未經乙○○之同意，於前開各筆消費簽帳單上持卡人簽名欄內偽簽「
    林金輝」之署押，連續使各該店方人員不疑有詐，而交付選購之貨品予甲○○，
    致生損害於乙○○、盛發珠寶銀樓、家福股份有限公司、金來旺珠寶銀樓、浪漫
    之夜辣姝暢飲酒店及蕾迪俱樂部等商店及相關機關對信用卡管理之正確性。嗣經
    乙○○於八十八年十月間發現遺失信用卡後通知中國信託商業銀行，並經中國信
    託商業銀行於八十八年十二月底寄發消費明細帳單予乙○○，始發覺上情。
二、案經乙○○訴請臺灣臺中地方法院檢察署檢察官偵查起訴。
    理  由
一、訊據被告甲○○，矢口否認有右揭竊取其弟乙○○持用之信用卡並持以盜刷消費
    等之犯行，辯稱：伊從未拿過伊胞弟乙○○之信用卡去消費云云。惟查：右揭事
    實業據被害人乙○○於偵、審中指述歷歷，核與證人即被告之父林秋生於偵查中
    所證述之情節相符，復有簽帳消費存根三件及中國信託商業銀行消費簽帳明細附
    卷可稽；且查上開卷附之簽帳消費存根上所簽署「林金輝」字跡與被告甲○○平
    日之字跡以肉眼辨識，均極為相似，有甲○○自承確為其所有之日記本一本扣案
    可稽，此再參以本件前揭之消費中其中有二筆乃至酒店消費之帳目，而被告甲○
    ○前又曾有持其自己所有之信用卡至酒店消費之記錄，有中國信託商業銀行客戶
    消費明細表附卷可考等情，被告上開之所辯，顯係事後飾卸之詞，不足採信，本
    件事證明確，被告犯行洵堪認定。
二、核被告所為，係犯刑法第二百十六條、第二百十條之行使偽造私文罪及第三百三
    十九條第二項之詐欺得利罪。被告偽造「林金輝」之署押，為偽造私文書之一部
    行為，偽造私文書後又持以行使，其偽造之低度行為復為行使之高度行為所吸收
    ，均不另論罪。又被告先後多次行使偽造私文書及詐欺得利之犯行，各時間緊接
    ，犯罪構成要件相同，顯係基於概括犯意為之，為連續犯，均應依刑法第五十六
    條規定論以一罪，並加重其刑。再被告所犯行使偽造私文書及詐欺得利二罪間，
    有方法結果之牽連關係，為牽連犯，應從一重依行使偽造私文書罪處斷。爰審酌
    被告犯罪之動機、目的、手段、所生之危害、與犯罪後之態度等一切情狀，量處
    如主文所示之刑，並諭知易科罰金（按本件被告上開之犯行，其行為後，刑法第
    四十一條業於九十年一月十日修正公布，同年月十二日生效，修正後刑法第四十
    一條第一項前段規定「犯最重本刑為五年以下有期徒刑以下之刑之罪，而受六個
    月以下有期徒刑或拘役之宣告，因身體、教育、職業、家庭之關係或其他正當事
    由，執行顯有困難者，得以一元以上三元以下折算一日，易科罰金。」，與修正
    前刑法第四十一條規定「犯最重本刑為三年以下有期徒刑以下之刑之罪，而受六
    個月以下有期徒刑或拘役之宣告，因身體、教育、職業、家庭之關係，執行顯有
    困難者，得以一元以上三元以下折算一日，易科罰金。」不同。比較新舊法結果
    ，以新法較有利於行為人，故依刑法第二條第一項前段規定，本件自應適用裁判
    時之法律即修正後刑法第四十一條第一項前段之規定，是被告本件所受之宣告刑
    即得諭知易科罰金之折算標準，併此敘明）之折算標準，以示懲儆。偽造前揭簽
    帳單上之「林金輝」署押五枚均應依刑法第二百十九條規定，宣告沒收之。
三、公訴意旨另以，被告甲○○前揭在其住處，竊取其弟乙○○所有置於房間置物櫃
    內，卡號為0000000000000000號之中國信託信用（ＶＩＳＡ）
    卡之行為，另涉有刑法第三百二十條第一項之竊盜罪嫌。惟按於五親等內血親之
    間犯竊盜罪者，須告訴乃論；又告訴乃論之罪，告訴人於第一審辯論終結前，得
    撤回其告訴；而告訴經撤回者，法院應諭知不受理之判決，刑法第三百二十四條
    第二項及刑事訴訟法第二百三十八條第一項、第三百零三條第三款定有明文。本
    件被告竊盜部分，經檢察官提起公訴，認被告對其弟乙○○係犯刑法第三百二十
    條第一項之竊盜罪，因依同法第三百二十四條第二項之規定，須告訴乃論，已如
    前述。茲據告訴人乙○○於本院審理中，聲請撤回其告訴，揆諸前開說明，原應
    為不受理判決之諭知，惟公訴意旨認此部分與前開有罪部分有牽連犯之裁判上一
    罪關係，爰不另為不受理判決之諭知，附此敘明。
據上論斷，應依刑事訴訟法第二百九十九條第一項前段，刑法第五十六條、第二百十
六條、第二百十條、第三百三十九條第一項、第五十五條、第二條第一項前段、第四
十一條第一項前段、第二百十九條，罰金罰鍰提高標準條例第一條前段、第二條，判
決如主文。
中      華      民      國      九十    年      八      月    三十一    日
                                     臺灣臺中地方法院刑事第三庭
                                       法  官  張  智  雄
右正本證明與原本無異。
如不服本判決，應於判決送達後十日內向本院提出上訴狀，上訴於臺灣高等法院臺中
分院( 須附繕本 )。
                                             書記官
中      華      民      國      九十    年      九      月      五      日
中華民國刑法第二百一十六條 (行使偽造變造或登載不實之文書罪) 行使第二百十條
至第二百十五條之文書者，依偽造、變造文書或登載不實事項或使登載不實事項之規
定處斷。
中華民國刑法第二百一十七條 (偽造盜用印章印文或署押罪) 偽造印章、印文或署押
，足以生損害於公眾或他人者，處三年以下有期徒刑。
盜用印章、印文或署押，足以生損害於公眾或他人者，亦同。
刑法第三百三十九條：意圖為自己或第三人不法之所有，以詐術使人將本人或第三人
之物交付者，處五年以下有期徒刑、拘役或科或併科一千元以下罰金。
以前項方法得財產上不法之利益或使第三人得之者，亦同。
前二項之未遂犯罰之。


司法院資訊處製作；財團法人民間司法改革基金會備份。
